臺灣高雄地方法院刑事判決　　　　　　　94年度訴字第2335號
公　訴　人　臺灣高雄地方法院檢察署檢察官
被　　　告　甲○○　男　34歲.
上列被告因違反毒品危害防制條例案件，經檢察官提起公訴（94
年度毒偵字第3610號），被告於本院準備程序進行中，就被訴事
實為有罪之陳述，經本院告知簡式審判程序意旨，並聽取公訴人
及被告之意見後，本院合議庭裁定由受命法官獨任依簡式審判程
序審理，判決如下：
    主  文
甲○○施用第一級毒品，累犯，處有期徒刑柒月，扣案之摻有第
一級毒品海洛因之香菸壹支沒收銷毀之；又施用第二級毒品，累
犯，處有期徒刑參月。應執行有期徒刑玖月，扣案之摻有第一級
毒品海洛因之香菸壹支沒收銷毀之。
    事  實
一、甲○○前因施用毒品案件，經本院以88年度毒聲字第3223號
    裁定送勒戒處所觀察、勒戒，因無繼續施用傾向，經臺灣高
    雄地方法院檢察署檢察官於民國88年5 月14日以88年度偵字
    第11346 號不起訴處分確定；復因施用毒品案件，經本院以
    89年度毒聲字第6507號裁定送勒戒處所觀察、勒戒，認有繼
    續施用傾向，再經本院以89年度毒聲字第8038號裁定令入戒
    治處所施以強制戒治，屆滿三月，其成效經評定為合格，無
    繼續戒治之必要，經本院以90年度毒聲字第5151號裁定停止
    戒治，所餘期間付保護管束，該案並經本院以89年度訴字第
    2575號判決判處有期徒刑6 月確定，於90年12月26日易科罰
    金執行完畢。詎仍不知悔改，明知海洛因及甲基安非他命業
    經公告分別列為毒品危害防制條例第2 條第2 項第1 款、第
    2 款之第一、二級毒品，不得非法持有、施用，竟基於施用
    第一級毒品海洛因之犯意，於前開強制戒治執行完畢釋放後
    5 年內即94年4 月9 日上午10時許，於高雄縣橋頭鄉友人住
    處內，以將第一級毒品海洛因摻入香菸吸食之方式，施用第
    一級毒品海洛因1 次；另基於施用第二級毒品甲基安非他命
    之犯意，於94年4 月9 日上午某時，在上開友人住處內，以
    將第二級毒品甲基安非他命置於錫箔紙上並在下方點火加熱
    後吸食其氣體方式，施用第二級毒品甲基安非他命1 次。嗣
    於94年4 月9 日上午10時45分許，在高雄縣橋頭鄉○○○路
    108 號前，因形跡可疑，經警攔檢盤查並扣得摻有第一級毒
    品海洛因之香菸1 支，為警採集尿液送驗，檢驗結果呈嗎啡
    及甲基安非他命陽性反應，始知上情。
二、案經高雄縣政府警察局岡山分局報請臺灣高雄地方法院檢察
    署檢察官偵查起訴。
    理  由
一、本件被告甲○○所犯為死刑、無期徒刑、最輕本刑為3 年以
    上有期徒刑以外之罪，其於準備程序進行中，就被訴事實為
    有罪之陳述，經告知簡式審判程序之旨，並聽取當事人之意
    見後，本院合議庭裁定由受命法官獨任進行簡式審判程序，
    合先敘明。
二、上揭事實，業據被告於本院審理時坦承不諱，且其為警查獲
    時所採取之尿液，經送請臺灣檢驗科技股份有限公司檢驗結
    果，呈嗎啡及甲基安非他命陽性反應，有該公司94年4 月27
    日報告編號ＫＺ000000000000號濫用藥物尿液檢驗報告1 紙
    附卷可稽。另扣案之香菸1 支，經送請高雄醫學大學附設中
    和紀念醫院檢驗結果，檢出含有第一級毒品海洛因反應，有
    該院94年7 月26日報告編號0000-000號檢驗報告乙份在卷可
    佐。此外，並有上開摻有第一級毒品海洛因之香菸1 支扣案
    可資佐證，而被告上開自白與事實相符，自可採為認定事實
    之證據，其施用第一、二級毒品之犯罪事實，堪以認定。被
    告前因施用毒品案件，經本院裁定送勒戒處所觀察、勒戒後
    ，因無繼續施用毒品之傾向，經臺灣高雄地方法院檢察署檢
    察官不起訴處分確定，又因施用毒品案件，經本院裁定送勒
    戒處所觀察、勒戒後，因有繼續施用毒品傾向，經本院裁定
    令入戒治處所施以強制戒治，於90年9 月6 日停止戒治出監
    ，該案並經本院判處有期徒刑6 月確定，於90年12月26日易
    科罰金執行完畢之事實，有臺灣高等法院被告全國前案紀錄
    表、本院被告院內索引卡紀錄表及臺灣高雄地方法院檢察署
    刑案資料查註紀錄表各1 份附卷可參，其於強制戒治執行完
    畢釋放後，5 年內再犯本件施用第一、二級毒品罪，事證明
    確，應予依法論科。
三、按對於施用毒品者之追訴，依毒品危害防制條例第23條第2
    項規定：「觀察、勒戒或強制戒治執行完畢釋放後，5 年內
    再犯第10條施用毒品之罪者，應依法追訴。」本件被告前因
    施用毒品案件，經檢察官起訴並聲請強制戒治，於90年9 月
    6 日停止戒治出監且保護管束期滿，其於強制戒治執行完畢
    釋放後，5 年內再犯本件施用毒品案件，依毒品危害防制條
    例第23條第2 項之規定，應依法追訴。核被告所為，係犯毒
    品危害防制條例第10條第1 項之施用第一級毒品罪及同條例
    第10條第2 項之施用第二級毒品罪。被告持有第一、二級毒
    品進而施用，持有之低度行為各為施用之高度行為所吸收，
    均不另論持有毒品之罪。被告所犯上開二罪，罪名各別，行
    為互異，應分論併罰。又其前因施用毒品案件，經本院判處
    有期徒刑6 月確定，於90年12月26日易科罰金執行完畢，此
    有臺灣高等法院被告全國前案紀錄表及臺灣高雄地方法院檢
    察署刑案資料查註紀錄表各1 份在卷可稽，其於5 年以內再
    犯本件有期徒刑以上之罪，為累犯，應依刑法第47 條 規定
    加重其刑。爰審酌被告前因犯施用毒品案件，經2 次觀察勒
    戒、1 次強制戒治，仍未能徹底戒絕毒品，顯見其無戒毒悔
    改之意，惟念其施用毒品乃自戕一己之身體健康，尚未對他
    人造成危害，且犯後坦承犯行，態度尚可等一切情狀，各量
    處如主文所示之刑，並定其應執行之刑。至扣案摻有第一級
    毒品海洛因之香菸1 支，與其上殘留之毒品無從分析剝離，
    應依毒品危害防制條例第18條第1 項前段規定，宣告沒收銷
    燬之。
據上論斷，應依刑事訴訟法第273 條之1 第1 項、第299 條第1
項前段，毒品危害防制條例第10條第1 項、第2 項、第18條第1
項前段，刑法第11條、第47條、第51條第5 款，判決如主文。
中　　華　　民　　國　　94　　年　　7 　　月　　29　　日
                  刑事第四庭    法  官  楊佩蓉
以上正本證明與原本無異。
如不服本判決，應於收受送達後10日內向本院提出上訴書狀。
中　　華　　民　　國　　94　　年　　7 　　月　　29　　日
 　　　　　　　　　　　　       書記官  翁淑珮
如不服本判決，應於判決送達後10日內，向本院提出上訴狀。
附錄本案判決論罪科刑法條：
毒品危害防制條例第10條
施用第一級毒品者，處6月以上5年以下有期徒刑。
施用第二級毒品者，處3年以下有期徒刑。
